【裁判字號】    95,訴,231
【裁判日期】    950322
【裁判案由】    第三人異議之訴
【裁判全文】
臺灣士林地方法院民事判決               95年度訴字第231號
原      告  誠隆汽車股份有限公司
法定代理人  乙○○
被      告  日盛國際商業銀行股份有限公司
法定代理人  甲○○
上列當事人間請求第三人異議之訴事件，本院判決如下：
    主      文
原告之訴駁回。
訴訟費用由原告負擔。
    事實及理由
一、本件原告起訴主張：鈞院94年度執字第6660號清償債務強制
    執行事件（下稱「系爭強制執行事件」）債權人即被告所聲
    請查封坐落於臺北市○○區○○段四小段19、20地號土地上
    之同小段42198 號建號未辦保存登記建物（即臺北市○○區
    ○○路二段78號之增建部分，下稱「系爭增建物」），係系
    爭強制執行事件債務人太隆汽車股份有限公司（下稱「太隆
    公司」）所出資興建，並於85年12月31日售予原告，為原告
    所有，被告以系爭增建物為太隆公司所有，聲請鈞院系爭強
    制執行事件予以查封、拍賣，顯係錯誤，爰依強制執行法第
    15條之規定，提起本件異議之訴等語。並聲明：鈞院系爭強
    制執行事件就原告所有系爭增建物所為查封之強制執行程序
    應予撤銷。
二、原告主張系爭未辦保存登記之增建物，係太隆公司所出資興
    建，被告以系爭增建物為太隆公司所有，聲請本院系爭強制
    執行事件予以查封、拍賣等事實，業據其提出與所述相符之
    本院民事執行處95年2 月15日士院鎮94執實字第6660號通知
    影本為證，堪認為真正。
三、按原告之訴，依其所訴之事實，在法律上顯無理由者，法院
    得不經言詞辯論，逕以判決駁回之，民事訴訟法第249 條第
    2 項定有明文。而民事訴訟法第249 條第2 項所謂原告之訴
    ，依其所訴之事實，在法律上顯無理由者，係指依原告於訴
    狀內記載之事實觀之，在法律上顯然不能獲得勝訴之判決者
    而言（最高法院62年度臺上字第854 號判例參照）。經查：
  (一)按第三人就執行標的物有足以排除強制執行之權利者，得於
    強制執行程序終結前，向執行法院對債權人提起異議之訴，
    強制執行法第15條前段固定有明文。惟按違章建築之房屋，
    原非債務人所有，而被執行法院誤予查封者，買受人因不能
    登記，自得代位原有人提起異議之訴，若該房屋為債務人所
    有，買受人雖買受在先，亦無排除強制執行之權利（最高法
    院48年臺上字第209 號判例參照）。
  (二)次按不動產物權，依法律行為而取得設定、喪失、及變更者
    ，非經登記，不生效力，民法第758 條定有明文。系爭增建
    物原為太隆公司出資興建，並原始取得系爭增建物之所有權
    ，且係未辦保存登記之違章建築，前已認定，則原告縱向太
    隆公司買受系爭增建物，惟因違章建物無法辦理所有權移轉
    登記，原告自無從取得系爭增建物之所有權，是原告主張其
    為系爭增建物之所有權人，不足採信。
  (三)原告既非系爭增建物之所有權人，而僅係系爭增建物之買受
    人，揆諸前揭規定及說明，應無排除系爭強制執行事件強制
    執行之權利。從而，原告依強制執行法第15條之規定，訴請
    撤銷本院系爭強制執行事件就系爭增建物所為查封之強制執
    行程序，在法律上顯無理由，本院自得依民事訴訟法第249
    條第2 項之規定，逕予判決駁回。
四、本件判決基礎已臻明確，原告其餘之攻擊防禦方法及訴訟資
    料經本院斟酌後，核與判決不生影響，無一一論述之必要，
    併予敘明。
據上論結，原告之訴為顯無理由，依民事訴訟法第249 條第2 項
、第78條，判決如主文。
中    華    民    國    95    年    3     月    22    日
                  民事第二庭  法  官  張國勳
以上正本證明與原本無異。
如對本判決上訴須於判決送達後20日內向本院提出上訴狀。
中    華    民    國    95    年    3     月    23    日
                              書記官  秦慧綺


司法院資訊處製作；財團法人民間司法改革基金會備份。
